高雄高等行政法院裁定
　　　　　　　　　　　　　93年度訴字第488號
原　　　告　甲○○
訴訟代理人　蘇文奕律師
　　　　　　陳郁芬律師
被　　　告　臺南縣政府
代　表　人　乙○○縣長
訴訟代理人　戊○○
參　加　人　侯盛雄
　　　　　　丙○○
　　　　　　丁○○
上列原告與被告間因指定建築線事件，應命參加人參加訴訟，本
院裁定如左：
    主  文
侯盛雄、丙○○、丁○○應參加本件被告之訴訟。
    理  由
一、按「行政法院認為撤銷訴訟之結果，第三人之權利或法律上
    利益將受損害者，得依職權命其獨立參加訴訟。」行政訴訟
    法第42條第1項定有明文。
二、本件原告起訴主張略以：其欲在其所有台南縣麻豆鎮○○段
    68 682-5地號土地上建造房屋，遂向台南縣麻豆鎮公所申請
    指定建築線，經該所於民國（下同）90年3月23日以（90）
    麻建指字第22號指定建築線後，被告所屬工務局亦以90南工
    造字第520號核發建造執照，原告乃開工建築，並於92年8月
    22日建築完成後向被告申請核發建物之使用執照，詎被告未
    依規定派員至系爭建物進行查驗，亦不顧原告合法興建房屋
    已建築完峻之事實，竟於92年10月3日以府城都字第0920167
    760號函，逕將前揭台南縣麻豆鎮公所（90）麻建指字第22
    號指定建築線之指定成果圖予以撤銷，影響原告權益。原告
    不服，提起訴願，遭決定駁回；遂提起本件行政訴訟云云；
    茲查，本件被告係以麻豆鎮公所核發系爭中興段682-5地號
    建築線成果前，曾依據內政部訂頒之「面臨既成巷路建築基
    地申請建築原則」，分別於67年10月3日、68年1月19日、68
    年12月28日核發系爭現有巷道內原麻豆段1689-10地號等之
    建築線三件，另依據行為時台灣省建築管理規則於72年6月8
    日核發原麻豆段1687地號（位於系爭地號正對面），83年11
    月2日核發中興段651-1地號（位於系爭地號斜對面）之建築
    線二件，該巷道長度約107.8公尺（東自三民路邊界線西至6
    公尺計畫道路之邊界線），係雙向出口在80公尺以上之巷道
    ，依台灣省建築管理規則第5條第1項規定及台南縣建築管理
    自治條例第5條第1項規定，其建築線之指定，應依以該巷道
    中心線為準，兩邊均等退讓，以合計達到6公尺寬度之邊界
    線作為建築線，從而為維護公共安全、公共衛生、公共交通
    等公益考量，依職權逕為撤銷麻豆鎮公所所為系爭建築線指
    定成果，此自被告答辯狀內容可明。又參加人侯盛雄、丙○
    ○、丁○○乃前揭麻豆段1689-10地號、同段1689-11地號等
    14 筆、1687地號等所有權人及前開67年、68年、72年指定
    建築線申請人，則本件撤銷訴訟之結果，如原告主張有理由
    ，參加人所申請之指定建築線成果即屬有誤，自對其權利或
    法律上利益將受損害之虞，是本件即有命其獨立參加訴訟之
    必要，爰為裁定如主文
中　　華　　民　　國　　94　　年　 　3　　月　 16  　 日
                  第三庭審判長法  官　江幸垠
                              法  官　邱政強
                              法  官  戴見草
右為正本係照原本作成。
不得抗告。
中　　華　　民　　國　　94　　年　 　3　　月　 16  　 日
                              書記官  蔡玫芳
